臺灣彰化地方法院刑事判決　　　　　　　100年度訴字第731號
公　訴　人　臺灣彰化地方法院檢察署檢察官
被　　　告　胡鼎聖
上列被告因違反毒品危害防制條例案件，經檢察官提起公訴（
100 年度毒偵字第791 號），本院依簡式審判程序判決如下：
    主    文
胡鼎聖施用第一級毒品，累犯，處有期徒刑壹年，扣案之注射針
筒支、塑膠袋伍個及鏟管貳支，均沒收之。
    犯罪事實
一、胡鼎聖前於民國96年間因施用毒品案件，經本院以96年度毒
    聲字第349 號裁定送觀察、勒戒後，認無繼續施用毒品之傾
    向，於96年8 月17日執行完畢釋放，並由臺灣彰化地方法院
    檢察署檢察官以96年度毒偵字第3032號為不起訴處分確定。
    於上開觀察、勒戒執行完畢釋放後5 年內，又因施用毒品案
    件，經本院以97年度訴字第1427號判決判處有期徒刑6 月確
    定（第一案）。又因施用毒品案件，經本院以97年度訴字第
    2482號判決判處有期徒刑8 月確定（第二案）。再因施用毒
    品案件，經本院以97年度訴字第3343號判決判處有期徒刑9
    月確定（第三案）。嗣第二、三案經裁定定應執行刑為有期
    徒刑1 年3 月，並與第一案接續執行，於99年3 月24日縮短
    刑期假釋出監付保護管束，迄99年5 月16日縮刑期滿未經撤
    銷假釋，視為執行完畢。詎其仍不知悔改，復基於施用第一
    級毒品海洛因之犯意，於100 年4 月6 日晚上6 時許，在其
    位於彰化縣和美鎮○○路○ 段453 巷7 號住處，以將海洛因
    加水混合後再以針筒注射之方式，施用第一級毒品海洛因1
    次。嗣於同年4 月7日 上午7 時15分許，警方持搜索票至其
    上開住處執行搜索，並當場扣得其所有，供其施用第一級毒
    品犯罪所用之注射針筒3 支、塑膠袋5 個及鏟管2 支，復經
    其同意採集其尿液送驗，結果呈嗎啡陽性反應，而循線查悉
    上情。
二、案經彰化縣警察局和美分局報告臺灣彰化地方法院檢察署檢
    察官偵查起訴。
    理    由
一、本案被告胡鼎聖所犯係死刑、無期徒刑、最輕本刑為3 年以
    上有期徒刑以外之罪，其於準備程序就前揭被訴事實為有罪
    之陳述，經受命法官告知簡式審判程序之旨，並聽取其與公
    訴人之意見後，本院認無不得或不宜改依簡式審判程序進行
    之處，爰依刑事訴訟法第273 條之1 第1 項、第284 條之1
    ，裁定由受命法官獨任進行簡式審判程序，合先敘明。
二、上揭事實，業據被告胡鼎聖迭於警、偵訊中及本院行準備程
    序與審理時均坦承不諱，且其於100 年4 月7 日為警查獲時
    所採取之尿液，經送鑑驗結果，確呈嗎啡（按一般施用海洛
    因者會在其體內代謝為嗎啡成分殘留，並經由尿液排出）陽
    性反應，有應受尿液採驗人尿液檢體採集送驗紀錄表及詮昕
    科技股份有限公司00000000號濫用藥物尿液檢驗報告各1 紙
    附卷可稽，此外，復有扣案之注射針筒3 支、塑膠袋5 個及
    鏟管2 支可資佐證，應認被告之自白確與事實相符，堪予採
    信。而被告前因施用毒品案件，經本院以以96年度毒聲字第
    349 號裁定送觀察、勒戒後，認無繼續施用毒品之傾向，於
    96年8 月17日執行完畢釋放，有臺灣高等法院被告前案紀錄
    表在卷足憑，被告於上揭觀察、勒戒執行完畢釋放後5 年內
    ，再犯施用毒品犯行，亦堪認定。本案事證已臻明確，被告
    施用第一級毒品海洛因犯行堪予認定，應依法論科。
三、核被告所為，係犯毒品危害防制條例第10條第1 項之施用第
    一級毒品罪。其為供己施用而於施用前持有海洛因之低度行
    為，為其施用之高度行為所吸收，不另論罪。又查被告曾因
    施用毒品案件，經本院以97年度訴字第1427號判決判處有期
    徒刑6 月確定（第一案）。又因施用毒品案件，經本院以97
    年度訴字第2482號判決判處有期徒刑8 月確定（第二案）。
    再因施用毒品案件，經本院以97年度訴字第3343號判決判處
    有期徒刑9 月確定（第三案）。嗣第二、三案經裁定定應執
    行刑為有期徒刑1 年3 月，並與第一案接續執行，於99年3
    月24日縮短刑期假釋出監，迄99年5 月16日縮刑期滿未經撤
    銷假釋，視為執行完畢，有臺灣高等法院被告前案紀錄表1
    份附卷可稽，其受此有期徒刑執行完畢後，5 年內故意再犯
    有期徒刑以上之罪，為累犯，應依刑法第47條第1 項之規定
    ，加重其刑。爰審酌被告前曾因施用毒品罪行，經移送觀察
    、勒戒，又因施用毒品案件，多次經法院判刑確定，最近一
    次更甫於100 年3 月10日經判處有期徒刑10月確定，竟復犯
    本案犯行，足見其自制能力尚有未足，且原量處刑度不足對
    其產生嚇阻犯罪效力，有接受相當期間監禁教化之必要，以
    促其及早矯正吸毒惡習；惟念及被告犯罪之動機、目的係因
    施用毒品之習性難以戒除，其犯罪手段主要係戕害自己之身
    心，對他人權益之侵害仍屬有限及犯罪後坦承犯行之態度等
    一切情狀，量處如主文所示之刑，以示懲儆。扣案之注射針
    筒3 支、塑膠袋5 個及鏟管2 支，均係被告所有，且分別供
    其於查獲前施用第一級毒品海洛因犯罪所用之物，業據其陳
    明在卷，爰依刑法第38條第1 項第2 款規定宣告沒收。
據上論斷，應依刑事訴訟法第273 條之1 第1 項、第299 條第1
項前段，毒品危害防制條例第10條第1 項，刑法第11條前段、第
47條第1 項、第38條第1 項第1 款，判決如主文。
本案經檢察官廖偉志到庭執行職務。
中    華    民    國   100    年    6     月    13    日
                  刑事第四庭    法  官  吳永梁
以上正本證明與原本無異。
如不服本判決應於收受判決後10日內向本院提出上訴書狀，並應
敘述具體理由；其未敘述上訴理由者，應於上訴期間屆滿後20日
內向本院補提理由書( 均須按他造當事人之人數附繕本) 「切勿
逕送上級法院」。
中    華    民    國   100    年    6     月    13    日
                                書記官  林子惠
附錄本案論罪科刑法條全文：
毒品危害防制條例第10條
施用第一級毒品者，處6 月以上5 年以下有期徒刑。
施用第二級毒品者，處3 年以下有期徒刑。